臺灣臺中地方法院刑事判決
111年度簡上字第11號
上  訴  人  
即  被  告  黃豪順


上列上訴人即被告因妨害自由等案件，不服本院110年度中簡字
第2228號中華民國110年11月11日第一審簡易判決（聲請簡易判
決處刑案號：110年度偵字第28862號），提起上訴，本院管轄之
第二審合議庭，判決如下：
    主  文
上訴駁回。
黃豪順緩刑貳年。
    犯罪事實及理由
一、本案經本院審理結果，認第一審判決之犯罪事實、理由，及
    其認事、用法及量刑均無不當，應予維持，除應補充「被告
    黃豪順於本院準備程序及審理時之自白」作為證據外，餘均
    引用第一審判決書之記載（如附件）。
二、被告黃豪順上訴意旨略以：我承認犯罪，我也知道錯了，希
    望可以跟對方調解，希望可以判輕一點等語。
三、被告前因重利案件，經本院以97年度易字第4251號判決判處
    有期徒刑3月確定，於98年2月23日易科罰金執行完畢後，5
    年以內未曾因故意犯罪受有期徒刑以上刑之宣告，有臺灣高
    等法院被告前案紀錄表在卷可稽；而本院審酌被告因一時不
    慎，致觸犯本件刑章，於犯後坦承犯行，復與被害人謝成文
    調解成立，本院調解程序筆錄上亦載明「聲請人（即被害人
    謝成文）同意不追究相對人（即被告）於本院刑事庭111年
    度簡上字第11號案件之刑事責任」等情，有本院調解程序筆
    錄可佐（本院簡上卷第91至92頁）；又告訴人李如山則係因
    故無法到場調解，然其亦表明願意原諒被告，希望從輕量刑
    等語，有本院電話紀錄表可佐（本院簡上卷第87、99頁），
    本院認為被告經此偵、審程序及科刑之宣告後，當能知所警
    惕，故認前開所宣告之刑以暫不執行為適當，爰依刑法第74
    條第1項第2款之規定，併予宣告緩刑如主文所示，以啟自新
    。
據上論斷，應依刑事訴訟法第455條之1第1項、第3項、第373條
、第368條，判決如主文。
本案經檢察官陳振義聲請簡易判決處刑，檢察官王宜璇到庭執行
職務。
中　　華　　民　　國　  111 　 年　　5　　月　  12　　日
                  刑事第十二庭  審判長法　官　廖慧娟
                                      法　官　何紹輔
                                      法　官　黃震岳
以上正本證明與原本無異。
不得上訴。
                                      書記官  黃俞婷
中　　華　　民　　國　  111 　 年　　5　　月　  12　　日

附件：
臺灣臺中地方法院刑事簡易判決
110年度中簡字第2228號
聲  請  人  臺灣臺中地方檢察署檢察官
被      告  黃豪順
上列被告因妨害自由等案件，經檢察官聲請以簡易判決處刑（11
0年度偵字第28862號），本院判決如下：
    主          文
黃豪順犯恐嚇危害安全罪，處有期徒刑貳月，如易科罰金，以新
臺幣壹仟元折算壹日。
    犯罪事實及理由
一、本案犯罪事實及證據，除犯罪事實欄一第5行「未據告訴」
    應更正「謝成文部分未據告訴」，並補充下列認定本案犯罪
    事實之理由外，其餘均引用檢察官聲請簡易判決處刑書之記
    載（如附件）。
二、認定本案犯罪事實之理由：
　　被告黃豪順雖辯稱：當時我有喝酒，我不太清楚，我喝了酒
    我也不知道發生什麼事等語。惟查，被告於警詢時自陳：「
    （問：當天有無飲酒或吃藥？意識是否清楚？）我當天是喝
    2至3口啤酒配痛風藥吃。意識尚可」，足認被告於案發時並
    無因飲酒過量而喪失辨識能力之情形。況且，被告縱有因飲
    酒過量而導致控制能力下降，亦屬被告故意或過失行為所招
    致，自無從據此為有利於被告之認定，是被告於偵查中否認
    犯行，並辯稱其喝了酒也不知道發生什麼事云云，殊無可採
    。
三、論罪科刑：
　㈠法律構成要件之說明：
　　1.按刑法第305條之恐嚇罪，所稱以加害生命、身體、自由
      、名譽、財產之事，恐嚇他人者，係指以使人生畏怖心為
      目的，而通知將加惡害之旨於被害人而言（最高法院52年
      度台上字第751號判決意旨參照）。經查，被告對告訴人
      恫稱：「你給我出來，我幫你處理」等語，且作勢要毆打
      辦公室內人員，依照社會通常觀念，自屬將加惡害於生命
      、身體安全之旨通知於告訴人李如山、被害人謝成文，自
      構成恐嚇危害安全罪。
　　2.按刑法上之公然侮辱罪，係指侮辱他人，且該侮辱行為係
      公然為之始可成立，所謂「公然」，係指不特定多數人得
      以共見共聞之狀態，不以實際上果已共見共聞為必要；所
      謂「侮辱」，係指侮弄辱罵，申言之，凡以粗鄙之言語、
      舉動、文字、圖畫為侮謾辱罵，或為其他輕蔑人格之一切
      行為屬之。經查，被告係在社區住戶等多數人得自由進出
      之社區管理中心辦公室，對告訴人李如山辱罵「幹你娘」
      等語，亦該當上開「公然」、「侮辱」之要件。
　㈡核被告所為，係犯刑法第305條之恐嚇危害安全罪、刑法第30
    9條第1項之公然侮辱罪。
　㈢被告以一恐嚇危害安全行為同時恐嚇告訴人李如山、被害人
    謝成文而觸犯數相同罪名，又以一行為同時觸犯上開恐嚇危
    害安全罪及公然侮辱罪，為想像競合犯，應依刑法第55條前
    段規定，從一重論以恐嚇危害安全罪。
　㈣爰審酌被告前有恐嚇取財之前案紀錄（未構成累犯），竟不
    知記取教訓，未能理性處理與社區管理人員之停車位抽籤糾
    紛，以前揭言詞恫嚇李如山、謝成文，並辱罵告訴人李如山
    ，毫無法治觀念，犯後更試圖將責任推卸給飲酒所致，且未
    與上開告訴人、被害人達成和解，行為殊不可取；兼衡其教
    育程度、家庭經濟狀況（見偵卷第25頁）等一切情狀，量處
    如主文所示之刑，並諭知易科罰金之折算標準。
四、依刑事訴訟法第449條第1項、第3項、第454條第2項，刑法
    第305條、第309條第1項、第55條前段、第41條第1項前段，
    刑法施行法第1條之1第1項，逕以簡易判決處刑如主文。
五、如不服本判決，得自本判決送達後20日內，以書狀敘述理由
    （須附繕本），經本庭向本院管轄第二審之合議庭提起上訴
    。
本案經檢察官陳振義聲請以簡易判決處刑。
中    華    民    國   110    年    11    月    11    日
                  臺中簡易庭  法  官  田雅心
以上正本證明與原本無異。
如不服本判決，應於收受送達後20日內向本院提出上訴書狀（應
附繕本）。
告訴人或被害人如不服判決，應備理由具狀向檢察官請求上訴，
上訴期間之計算，以檢察官收受判決正本之日起算。
　　　　　　　　  　　　　　  書記官   王嘉麒
中　　華　　民　　國　　110 　年　　11　　月　　11　　日
【附錄論罪科刑法條】
◎中華民國刑法第305條
以加害生命、身體、自由、名譽、財產之事恐嚇他人，致生危害
於安全者，處2年以下有期徒刑、拘役或9千元以下罰金。
◎中華民國刑法第309條
公然侮辱人者，處拘役或9千元以下罰金。
以強暴犯前項之罪者，處1年以下有期徒刑、拘役或1萬5千元以
下罰金。
【附件】
臺灣臺中地方檢察署檢察官聲請簡易判決處刑書          雲股
                                    110年度偵字第28862號
　　被　　　告　黃豪順　男　54歲（民國00年0月0日生）
　　　　　　　　　　　　住臺中市○○區○○○街00巷00號
　　　　　　　　　　　　國民身分證統一編號：Z000000000號
上列被告因妨害自由等案件，業經偵查終結，認宜聲請以簡易判
決處刑，茲將犯罪事實及證據並所犯法條，分敘如下：
　　　　犯罪事實
一、黃豪順於民國110年6月21日20時30分許，在其所居住之臺中
    市○○區○○街00號之1「東方大鎮社區」管理中心辦公室前，
    因社區停車位抽籤問題而對社區委員李如山、社區總幹事謝
    成文不滿，竟基於公然侮辱及恐嚇之故意，以「幹你娘」等
    語辱罵辦公室內之李如山、謝成文（未據告訴），並對辦公
    室內之李如山、謝成文恫稱：「你給我出來，我幫你處理」
    等語，且作勢要毆打辦公室內人員，致李如山、謝成文均心
    生畏懼，而生危害於安全。
二、案經李如山訴由臺中市政府警察局太平分局報告偵辦。
　　　　證據並所犯法條
一、訊之被告黃豪順固坦承有於上開時地講過上開言語，然矢口
    否認有何妨害自由或妨害名譽犯行，辯稱：因為我跟他們起
    爭執，當時我有喝酒，我不太清楚，我覺得他們講話的語氣
    好像我妨礙他們下班的樣子，所以我講話就比較衝，因為他
    們門關著，說要處理，我就說出來處理，我喝了酒我也不知
    道發生什麼事等語。然查，上揭犯罪事實，業據告訴人李如
    山、證人謝成文分別於警詢、偵訊時指訴歷歷，有警詢筆錄
    、偵訊筆錄可參，復自現場監視錄影勘驗結果，被告除對社
    區管理中心辦公室人員辱罵「幹你娘」等語之外，並多次對
    辦公室內人員恫稱：「你來，我來跟你講兩句話」、「你給
    我出來」、「你給林北出來」、「換我給你處理」、「幹你
    娘，我給你處理」、「你出來講，我在外面等你」等語，且
    於叫囂過程中手指辦公室內人員，並摔擲安全帽，有現場監
    視錄影勘驗照片可參，以上均足以造成對方心生畏懼之結果
    ，故被告上開辯解，顯係卸責之詞，不足採信。此外，並有
    員警職務報告、現場監視錄影光碟在卷可參，被告犯嫌，堪
    予認定。
二、核被告所為，係犯刑法第305條恐嚇罪嫌及同法第309條第1
    項之公然侮辱罪嫌。被告係以一行為觸犯上開2罪名，為想
    像競合犯，請從一重之恐嚇罪嫌論處。
三、依刑事訴訟法第451條第1項聲請簡易判決處刑。
　　此　致
臺灣臺中地方法院
中　　華　　民　　國　 110　　年　　9 　　月　　28　　日
                              檢  察  官  陳 振 義
本件正本證明與原本無異
中　　華　　民　　國　 110　　年　　10　　月　　5 　　日
                              書  記  官  黃 郁 頻